臺北高等行政法院裁定
111年度簡抗字第17號
抗  告  人  江一德                                      

相  對  人  財政部                                      

代  表  人  蘇建榮（部長）

上列當事人間綜合所得稅事件，抗告人對於臺灣臺北地方法院中
華民國111年5月25日111年度簡字第72號行政訴訟裁定，提起抗
告，本院裁定如下：
    主  文
抗告駁回。
抗告訴訟費用由抗告人負擔。
    理  由
一、按抗告法院認抗告為無理由者，應為駁回抗告之裁定，為民
    事訴訟法第495條之1第1項準用同法第449條第1項規定之旨
    ，而依行政訴訟法第236條之2第4項準用同法第272條規定，
    上開規定於簡易訴訟之抗告程序亦準用之。次按行政訴訟法
    第98條第2項規定：「起訴，按件徵收裁判費新臺幣四千元
    。適用簡易訴訟程序之事件，徵收裁判費新臺幣二千元。」
    同法第107條第1項第10款規定：「原告之訴，有下列各款情
    形之一者，行政法院應以裁定駁回之。但其情形可以補正者
    ，審判長應定期間先命補正：……十、起訴不合程式或不備其
    他要件者。」準此，提起行政訴訟未繳納裁判費，為不合起
    訴程式，經限期命補正而不補正者，應依行政訴訟法第107
    條第1項第10款裁定駁回之。
二、本件原裁定以：本件抗告人提起行政訴訟，未據繳納裁判費
    ，經臺灣臺北地方法院（下稱原審法院）於民國111年4月21
    日裁定，命原告即抗告人於收受送達後7日內補正，該裁定
    已於111年4月26日送達抗告人，逾期迄未補正，其訴自非合
    法，應予駁回。
三、抗告意旨略以：繳納裁判費為抗告人負責，有未審先判之不
    公，抗告人不諳法律，不知行政訴訟審理程序，原審法院以
    程序為由草草了事，有虧職守，期盼貴院收回成命，給予抗
    告人公平審理機會等語。
四、經查，本件抗告人起訴，未據繳納裁判費，經原審法院於11
    1年4月21日以111年度簡字第72號裁定命原告於收受送達之
    日起7日內補正，該裁定於111年4月26日合法送達原告，有
    送達證書在卷可稽（原審卷第35頁），抗告人逾期仍未補繳
    裁判費，有原審法院查詢簡答表、答詢表及繳費資料明細可
    憑（原審卷第37至41頁），則依首開規定，其訴為不合法，
    原裁定予以駁回，經核洵無違誤。抗告論旨以其並無先繳納
    裁判費之責云云，容與規定不符，更不足解免其未遵期補正
    而有起訴不合法之情事。至於抗告意旨其餘實體事項之爭執
    ，其抗告既已不合法，自毋庸再予論究，亦予敘明。
五、據上論結，本件抗告為無理由。依行政訴訟法第236條之2第
    4項、第272條、第104條、民事訴訟法第95條、第78條，裁
    定如主文。
中　　華　　民　　國　　111 　年　　8 　月　　15 　　日
                    臺北高等行政法院第一庭
                              審判長法  官  許瑞助
                                    法  官  林秀圓
                                    法  官  林麗真
上為正本係照原本作成。
不得抗告。 
中　　華　　民　　國　　111 　年　　8 　　月　　15　　日
                                    書記官  李淑貞